臺灣桃園地方法院刑事判決            100年度簡上字第308號
上  訴  人
即  被  告  詹城富
上列上訴人即被告因詐欺案件，不服中華民國100年4月18日本院
100年度壢簡字第175號第一審刑事簡易判決（聲請簡易判決處刑
書案號：臺灣桃園地方法院檢察署99年度偵字第3847號），提起
上訴，本院管轄之第二審合議庭判決如下：
    主      文
上訴駁回。
詹城富緩刑貳年，並應於本判決之日起陸個月內，向被害人簡俊
昇支付新臺幣陸仟玖佰捌拾玖元。
    事實及理由
一、本案經本院管轄之第二審合議庭審理結果，認原審以上訴人
    即被告詹城富所犯刑法第30條第1項前段、第339 條第1項之
    幫助詐欺取財罪，判處有期徒刑3 月，如易科罰金，以新臺
    幣（下同）1,000元折算1日，經核其認事用法及量刑均無不
    當，應予維持，並引用原審刑事簡易判決書所記載之事實及
    理由（如附件所示）。
二、上訴人提起本件上訴意旨原係否認犯行，惟其嗣於本院準備
    程序及審判中坦承犯行，並請求重輕量刑及給予緩刑之宣告
    。惟按，法官於有罪判決如何量處罪刑，甚或是否宣告緩刑
    ，均為實體法賦予審理法官裁量之刑罰權事項，法官行使此
    項裁量權，自得依據個案情節，參酌刑法第57條所定各款犯
    罪情狀之規定，於法定刑度內量處被告罪刑；除有逾越該罪
    法定刑或法定要件，或未能符合法規範體系及目的，或未遵
    守一般經驗及論理法則，或顯然逾越裁量，或濫用裁量等違
    法情事之外，並不得任意指摘其量刑違法，最高法院80年台
    非字第473 號、75年台上字第7033號、72年台上字第6696號
    、72年台上字第3647號著有判例均可資參照。準此，法官量
    刑或未諭知緩刑，如非有上揭明顯違法之情事，自不得擅加
    指摘其違法或不當。經查，原審審酌上訴人輕易提供金融帳
    戶資料供他人掩飾犯罪所得使用，非但增加被害人尋求救濟
    之困難，造成社會人心不安，亦助長詐騙犯罪者之氣焰，使
    詐欺犯罪者得以順利取得詐欺所得之財物，危害財產交易安
    全，犯罪情節非輕，犯後（於原審時）猶否認犯行暨其犯罪
    手段、被害人所受之損失及犯罪所造成之危害程度等一切情
    狀，量處有期徒刑3 月，並諭知易科罰金之折算標準，經核
    並無不合。執此，原審認事用法並無不當，量刑亦屬妥適，
    上訴人提起本件上訴，為無理由，應予駁回。
三、惟查，上訴人前未曾因故意犯罪受有期徒刑以上刑之宣告，
    此有臺灣高等法院被告前案紀錄表1 份在卷可按，其犯後尚
    能坦承犯行，且願賠償被害人簡俊昇所受損害，雖被害人因
    故未能到庭以致無法達成和解，然此情已足徵上訴人有悔悟
    之情，其乃一時失慮，致罹刑章，惡性不深，經此偵、審程
    序及刑之宣告後，日後行為舉止自當知所警惕，信無再犯之
    虞，本院因認前開宣告之刑，以暫不執行為適當，爰併宣告
    緩刑2 年。另按緩刑宣告，得斟酌情形，命犯罪行為人向被
    害人支付相當數額之財產或非財產上之損害賠償，刑法第74
    條第2項第3款定有明文，本案上訴人既願償還被害人所受損
    害6,989 元，為確保上訴人能如期履行其承諾，爰斟酌上情
    併命上訴人應於本判決之日起6個月內，向被害人支付6,989
    元，以啟自新。倘上訴人有未依履行緩刑條件，被害人得持
    本案刑事判決，據以為民事強制執行名義，以維護其權益，
    附此敘明。
據上論斷，應依刑事訴訟法第455條之1 第1項、第3項、第368條
、第373 條，刑法第74條第1項第1款、第2項第3款，判決如主文
。
本案經檢察官黃俊華到庭執行職務。
中    華    民    國   100    年    8     月    25    日
                  刑事第六庭  審判長法  官  錢建榮
                                    法  官  游智棋
                                    法  官  黃翊哲
以上正本證明與原本無異。
本件不得上訴。
                                    書記官  蔡紫凌
中    華    民    國   100    年    8     月    25    日